臺灣臺北地方法院刑事判決
111年度審易字第688號
公  訴  人  臺灣臺北地方檢察署檢察官
被      告  倪育琦



上列被告因妨害名譽案件，經檢察官提起公訴（111年度偵續緝
字第3號），本院判決如下：
    主  文
本件公訴不受理。
    理  由
一、公訴意旨詳如附件起訴書所載。
二、按告訴乃論之罪，告訴人於第一審辯論終結前，得撤回其告
    訴。又告訴乃論之罪，告訴經撤回者，法院應諭知不受理之
    判決，並得不經言詞辯論為之，刑事訴訟法第238條第1項、
    第303條第3款及第307條分別定有明文。
三、經查，本案被告倪育琦所犯刑法第309條第1項之公然侮辱、
    第310條第2項之加重誹謗罪嫌，依同法第314條規定，均須
    告訴乃論。茲告訴人陳孟盈已撤回告訴，此有聲請撤回告訴
    狀在卷可參（見本院卷第21頁），爰不經言詞辯論，逕為諭
    知不受理之判決。
據上論斷，應依刑事訴訟法第303條第3款、第307條，判決如主
文。
中　　華　　民　　國　　111 　年　　4 　　月　　29　　日
　　　　　　　　　刑事第二十二庭  法　官　葉詩佳
上正本證明與原本無異。 
如不服本判決應於收受送達後20日內向本院提出上訴書狀，並應
敘述具體理由；其未敘述上訴理由者，應於上訴期間屆滿後20日
內向本院補提理由書（均須按他造當事人之人數附繕本）「切勿
逕送上級法院」。告訴人或被害人如對於本判決不服者，應具備
理由請求檢察官上訴，其上訴期間之計算係以檢察官收受判決正
本之日期為準。 因疫情而遲誤不變期間，得向法院聲請回復原
狀。
                                  書記官   巫佳蒨 
中　　華　　民　　國　　111 　年　　4 　　月　　29　　日
附件：
臺灣臺北地方檢察署檢察官起訴書
                                    111年度偵續緝字第3號
　　被　　　告　倪育琦　女　34歲（民國00年0月00日生）
　　　　　　　　　　　　住臺北市○○區○○路000巷00號
　　　　　　　　　　　　送達地址:
                        新北市○○區○○○路00號
　　　　　　　　　　　　國民身分證統一編號：Z000000000號
上列被告因妨害名譽案件，業經偵查終結，認為應提起公訴，茲
將犯罪事實及證據並所犯法條分敘如下：
　　　　犯罪事實
一、倪育琦與陳孟盈原係一同經營公司之股東，因嫌隙糾紛而不
    睦，倪育琦竟意圖散布於眾，基於加重誹謗及公然侮辱之犯
    意，接續在民國109年11月10日某時許、同年月26日某時許
    ，在其個人Facebook臉書網頁內（臉書名稱Yuchi Ni），在
    上述不特定人得共同見聞之臉書網頁內，杜撰情節，指摘陳
    孟盈「刑事被法院認證侵佔我公司跟妳其他的罪狀」、「致
    一個糾纏了我三年的海灘女人~」等語，影射陳孟盈為婊子
    ，公然侮辱陳孟盈，足以貶損陳孟盈之人格尊嚴及社會評價
    。
二、案經陳孟盈訴由臺北市政府警察局中正第二分局報告偵辦。
　　　　證據並所犯法條
一、證據清單及待證事實：
編號 證    據    方    法 待     證    事     實 一 被告倪育琦於警詢及偵查中之供述。 坦承在臉書刊登「刑事被法院認證侵佔我公司跟妳其他的罪狀」、「致一個糾纏了我三年的海灘女人~」等語，惟否認妨害名譽之犯意。 二 告訴人陳孟盈於偵查中之指述。 被告於臉書刊登「刑事被法院認證侵佔我公司跟妳其他的罪狀」、「致一個糾纏了我三年的海灘女人~」等語之事實。  三 被告臉書帳號Yuchi Ni之截圖。 被告於臉書刊登「刑事被法院認證侵佔我公司跟妳其他的罪狀」、「致一個糾纏了我三年的海灘女人~」等語之事實。 四 臺灣臺北地方法院108年度訴字第4853號判決1份。 1.被告前因於臉書張貼不   實言論，經法院判決應   於臉書張貼道歉啟事。 2.被告於其臉書張貼道歉啟事前方，先張貼「致一個糾纏了我三年的海灘女人~」等語之事實。 
二、按刑法公然侮辱罪之「侮辱」，乃謾罵嘲弄或其他輕蔑他人
    人格之言語、舉止、行為，主觀上行為人須出於侮辱他人之
    犯意，以言語、文字或動作表示不屑、輕蔑或攻擊其人格之
    意思，而客觀上足以對於個人在社會上所保持之人格及地位
    ，已達到貶損其名譽及尊嚴評價之程度。又所謂「侮辱」，
    乃對他人為輕蔑表示之行為，其內涵須具有足使他人在精神
    上、心理上有感受到難堪或不快之虞者，亦即侮辱行為本身
    須具有侵害他人感情、名譽之一般危險者；而是否符合侮辱
    之判斷，應顧及行為人之年齡、教育程度、職業與被害人之
    關係等情事。觀諸被告所張貼之文句內容「致一個糾纏了我
    三年的海灘女人~」，及下方友人回應以「不可以隨便罵人
    喔」、「不能罵髒話」等語，被告亦再度回應以「可是我又
    沒指名道姓」、「我有腦我知道對錯」等語，再參以海灘之
    英文為「Beach」，與婊子「Bitch」之發音近似，是被告將
    告訴人稱為「海灘女人」顯有粗鄙、輕蔑、鄙視、不雅之意
    涵，且依一般社會通念，已足暗示或影射告訴人是婊子(Bit
    ch)，顯已逾合理評論而純屬侮辱人格之人身攻擊，此等言
    詞對於遭謾罵之告訴人而言，均足以貶損其名譽及社會評價
    。是核被告所為，係犯刑法第309條第1項之公然侮辱及第31
    0條第2項之加重誹謗罪嫌。被告先後張貼上開內容，均係基
    於同一妨害告訴人名譽之目的，而張貼相同或近似之內容，
    侵害同一被害人之人格法益，各行為之獨立性極為薄弱，依
    一般社會健全觀念，在時間差距上，難以強行分開，在刑法
    評價上，應視為數個舉動之接續施行，應屬接續犯，而為實
    質上之一罪。被告以一行為同時觸犯上開2罪名，為想像競
    合犯，請依刑法第55條之規定，從一重依刑法第310條第2項
    之加重誹謗罪論處。
三、依刑事訴訟法第251條第1項提起公訴。
  此　致
臺灣臺北地方法院
中　　華　　民　　國　 111　　年　　3 　　月　　16　　日
                          檢  察  官  李  頲  翰
本件正本證明與原本無異
中　　華　　民　　國　 111　　年　　3 　　月　　29　　日
　　　　　　　　　　　    書　記　官  馬  玉  珊
附錄本案所犯法條全文
中華民國刑法第309條
公然侮辱人者，處拘役或 9 千元以下罰金。
以強暴犯前項之罪者，處 1 年以下有期徒刑、拘役或 1 萬 5
千元以下罰金。

中華民國刑法第310條
意圖散布於眾，而指摘或傳述足以毀損他人名譽之事者，為誹謗
罪，處 1 年以下有期徒刑、拘役或 1 萬 5 千元以下罰金。
散布文字、圖畫犯前項之罪者，處 2 年以下有期徒刑、拘役或
3 萬元以下罰金。
對於所誹謗之事，能證明其為真實者，不罰。但涉於私德而與公
共利益無關者，不在此限。